臺灣板橋地方法院交通事件裁定　　　 100年度交聲字第2933號
原處分機關　交通部公路總局臺北區監理所蘆洲監理站
受處分人即
異　議　人　呂美珍
上列受處分人即異議人因不服交通部公路總局臺北區監理所蘆洲
監理站於民國100 年6 月27日所為北監蘆字第裁46裁46-Z000000
00號違反道路交通管理事件裁決書所為處分，經聲明異議，本院
裁定如下：
    主  文
異議駁回。
    理  由
一、原處分意旨略以：異議人即受處分人呂美珍所有之車牌號碼
    WSK-473 號輕型機車，於民國100 年6 月13日上午11時48分
    許，由異議人之父呂顯能騎乘行經國道一號北上289.9 公里
    處，因「該車經報廢仍行駛公路」之違規行為，經內政部警
    政署國道公路警察局第四警察隊員警舉發，並沒入車輛，爰
    依道路交通管理處罰條例第12條第1 項第9 款，處罰鍰新臺
    幣（下同）5,400 元。
二、異議意旨略以：此車原為伊父親呂顯能騎乘，因不堪使用，
    所以報廢，棄置角落不再使用。後因呂顯能患病（阿茲海默
    症），失去判斷能力誤騎，更因而誤入國道，逆向行駛，造
    成身故，實可證明其已失去判斷能力，請求撤銷原處分，爰
    聲明異議云云。
三、按報廢登記之汽車（依道路交通管理處罰條例第3 條第8 款
    規定，汽車包括機器腳踏車即機車）仍行駛者，處汽車所有
    人新臺幣3,600 元以上10,800元以下罰鍰，並禁止其行駛；
    前項第9 款之車輛並沒入之，道路交通管理處罰條例第12條
    第1 項第9 款、第2 項前段分別定有明文。又本條以車輛所
    有人為處罰對象，核其規範目的應在課予車輛所有人妥善保
    管及處分車輛之義務，使車輛於報廢後，均不得以載運、交
    通往來為目的行駛於道路，以達道路交通管理處罰條例第1
    條所定維護交通秩序，確保交通安全之目的，故此項義務不
    因車輛已辦理報廢登記而免除。
四、本件異議人呂美珍所有之車牌號碼WSK-473 號輕型機車，於
    98年4 月9 日辦理報廢登記，仍於100 年6 月13日上午11時
    48分許由呂顯能騎乘，而行駛於國道一號北上289.9 公里處
    ，為內政部警政署國道公路警察局第四警察隊員警舉發等情
    ，有機車車籍查詢結果及內政部警政署國道公路警察局公警
    局交字第Z00000000 號舉發違反道路交通管理事件通知單各
    1 紙在卷可憑，並為異議人所不否認，足認本件確有報廢登
    記之汽車仍行駛之違規情事。異議人雖以前詞置辯，然異議
    人為該機車所有人，負有妥善保管及處分車輛，使車輛於報
    廢後，均不得以載運、交通往來為目的行駛於道路之義務，
    且縱使其將該車報廢登記後置於其父親之住處，仍應了解該
    車輛是否經妥善保管，不因已辦理報廢登記後而免除此項義
    務。則異議人於完成該車報廢登記手續後，既未妥適處分車
    輛，任令呂顯能行駛於國道公路，顯然未盡妥善保管及處分
    車輛之義務，故異議人辯稱本件車輛係由其父親呂顯能因患
    病已失去判斷能力而誤騎云云，洵屬卸責之詞，顯不足採。
五、綜上，足認異議人於上揭時地，確有「該車經報廢仍行駛公
    路」之違規行為。原處分機關依道路交通管理處罰條例第12
    條第1 項第9 款及違反道路交通安全管理事件統一裁罰基準
    表規定，裁處罰鍰5,400 元，核無違誤。從而，本件異議為
    無理由，應予駁回。
據上論斷，應依道路交通事件處理辦法第18條，裁定如主文。
中    華    民    國   100    年    11    月    1     日
                  刑事第十四庭法  官  俞秀美
上列正本證明與原本無異。
如不服本裁定，應於裁定送達後五日內敘明抗告理由，向本院提
出抗告狀。
                              書記官  謝怡貞
中    華    民    國   100    年    11    月    1     日